臺灣臺中地方法院刑事判決　　　　　　　　　　　　九十三年度訴字第二四六八號
　　公　訴　人　臺灣臺中地方法院檢察署檢察官
　　被　　　告　乙○○
右列被告因違反毒品危害防制條例案件，經檢察官提起公訴（九十三年度毒偵字第三
三０九號），本院合議庭裁定由受命法官獨任行簡式審判程序，判決如左：
    主  文
乙○○連續施用第一級毒品，累犯，處有期徒刑壹年，扣案之第一級毒品海洛因貳包
（淨重肆點壹玖公克，空包裝重參點肆玖公克）及含第一級毒品海洛因之殘渣袋貳個
均沒收銷燬之，分裝湯匙二支、吸管一支均沒收；又連續施用第二級毒品，累犯，處
有期徒刑捌月，扣案之第二級毒品安非他命貳包（合計毛重貳點捌公克）沒收銷燬之
、安非他命吸食器壹組沒收；應執行有期徒刑壹年肆月，扣案之第一級毒品海洛因貳
包（淨重肆點壹玖公克，空包裝重參點肆玖公克）、含第一級毒品海洛因之殘渣袋貳
個、第二級毒品安非他命貳包（合計毛重貳點捌公克）均沒收銷燬之，分裝湯匙二支
、吸管一支、安非他命吸食器壹組均沒收。
    犯罪事實
一、乙○○之素行不佳，其曾因違反麻醉藥品管理條例案件及偽造有價證券罪，分別
    經臺灣南投地方法院法院及臺灣高等法院臺中分院以民國八十四年度訴字第一九
    一號及八十四年度上訴字第二八二五號判決判處有期徒刑三月及三年確定後，經
    臺灣高等法院臺中分院以八十五年度聲字第一０二號裁定合併定應執行刑為有期
    徒刑三年一月確定，經送監執行，於八十六年七月二十九日假釋中付保護管束出
    監；其於假釋期間中，更犯多次之施用毒品罪（詳後述），其假釋亦因之撤銷，
    經再入監執行後，於九十一年三月三十日縮短刑期執行完畢（此部分構成累犯）
    。又乙○○因於前開假釋期間及停止戒治期間中之多次施用毒品案件，除經觀察
    、勒戒、強制戒治、停止戒治、撤銷停止戒治執行完畢（執行完畢日期為八十九
    年十一月二十日）等執行程序外，刑責部分，則分別經臺灣高等法院臺中分院及
    本院以八十九年度上易字第二０八七號判決及九十年度訴字第四九九號判決判處
    有期徒刑三月、四月及有期徒刑九月、九月確定後，經本院以九十年度聲字第三
    四四九號裁定合併定應執行刑為有期徒刑一年九月確定，經與其於假釋期間中另
    犯之妨害自由罪所處有期徒刑八月（確定判決：臺灣高等法院臺中分院八十八年
    度上訴字第二００號判決）合併送監執行後，於九十二年八月六日假釋中付保護
    管束出監（此部分未構成累犯）。
二、詎乙○○猶不知悔改，復於受強制戒治之執行完畢釋放後五年內，基於施用第一
    級毒品海洛英之概括犯意，自九十三年二月間某日起至九十三年八月二十五日止
    ，在臺中市愛之船汽車旅館（地址不詳）等處，以將海洛因摻於香菸中點火後吸
    其煙霧之方式，及約每天施用二次之頻率，連續施用第一級毒品海洛因多次。其
    另基於施用第二級毒品安非他命之概括犯意，於上述同一時期內，在上述相同之
    處所，以將安非他命置於吸食器內，再於其下點火燒烤後吸其煙霧之方式，及約
    每天施用一次之頻率，連續施用第二級毒品安非他命多次。嗣於九十三年八月二
    十六日十四時五十分許，為警在南投縣草屯鎮○○路四十五號日新國小前查獲，
    並扣得第一級毒品海洛英二包（合計淨重四‧一九公克，空包裝重三‧四九公克
    ）、含第一級毒品海洛因之殘渣袋二個、第二級毒品安非他命二包（合計毛重二
    點八公克），及均屬其所有分別供施用海洛因使用之分裝湯匙二支、吸管一支與
    供施用安非他命使用之吸食器一組。
三、案經內政部警政署保安警察第三總隊第一大隊報告臺灣臺中地方法院檢察署檢察
    官偵查起訴，本院改由受命法官獨任行簡式審判程序。
    理  由
一、認定犯罪事實之依據：
  (一)被告乙○○之自白。
  (二)法務部調查局臺中市調查站搜索扣押筆錄、扣押物品目錄表各一份、扣案物品相
    片合計三張。
  (三)詮昕科技股份有限公司濫用藥物尿液檢驗報告一份。
  (四)法務部調查局九十三年十月四日調科壹字第一二００一四四四一號鑑定通知書。
  (五)如犯罪事實欄所載扣案之物品。
  (六)臺灣高等法院被告全國前案紀錄表（被告累犯、前案與素行之認定）。
二、公訴意旨就後開所認與本院認定不同之部分，核均尚有誤會：
  (一)被告前案判決與執行情形。
  (二)被告開始施用第二級毒品安非他命之時點（公訴意旨未敘及之部分，與業經起訴
    之部分，具有連續犯之裁判上一罪關係，為起訴效力所及，本院應併予審理）。
  (三)查獲之時點與扣案之物品（起訴書分別有贅載或漏載之情形）。
  (四)應適用之法條（被告於查獲時持有之第一級毒品與第二級毒品，連同含第一級毒
    品之殘渣袋部分，為其先前施用毒品之當然結果，且為供其繼續施用毒品之用，
    應為其施用毒品之犯行所吸收，不另論以持有毒品罪；爰就此部分不另為無罪判
    決之諭知）。
三、員警於查獲當時另扣案之空夾鍊袋七十個，非供被告本件犯罪所用之物，業據其
    供明在卷，復查無其他得（應）加以宣告沒收之積極證據，爰不予宣告沒收附此
    敘明。
四、適用之法條：刑事訴訟法第二百七十三條之一第一項、第二百九十九條第一項前
    段、第三百十條之二、第四百五十四條第一項，毒品危害防制條例第十條第一項
    、第二項、第十八條第一項前段，刑法第十一條、第五十六條、第四十七條、第
    五十一條第五款、第三十八條第一項第二款。
本案經檢察官甲○○到庭執行職務。
中      華      民      國    九十三    年     十一     月     三十     日
                          臺灣臺中地方法院刑事第六庭
                              法  官 鄧  敏  雄
右正本證明與原本無異。
如不服本判決，應於判決送達後十日內向本院提出上訴狀，上訴於臺灣高等法院臺中
分院( 須附繕本 )。
                               書記官
中      華      民      國    九十三    年     十一     月     三十     日
附錄本案論罪科刑法條全文：
毒品危害防制條例第十條
施用第一級毒品者，處六月以上五年以下有期徒刑。
施用第二級毒品者，處三年以下有期徒刑。
